Louis **Raynal**

🗹 LouisRaynal.github.io 🛮 in linkedin.com/in/LouisRaynal 🕠 github.com/LouisRaynal

♀ 10 rue Charles Laterrade, 33400 Talence, France i 27 ans



Docteur Statisticien | Chercheur | Analyste de Données

Un jeune docteur, statisticien et chercheur souhaitant mettre à profit ses compétences au sein d'une équipe interdisciplinaire, pour mener à bien des projets appliqués dans un cadre stimulant. Aime programmer, comprendre et résoudre des problèmes, se positionner en appui technique pour ses collègues tout en acquérant de nouvelles connaissances.

COMPÉTENCES

Science des données Machine learning: méthodes supervisées (classification, régression) et non-supervisées

Statistique: visualisation de données, modélisation, inférence

Méthodes bayésiennes: inférence par simulation, modèles sans vraisemblance, STAN

Python (Jupyter, Scikit-Learn, Keras, TensorFlow), R avec optimisation C++ (Rcpp), Programmation

conception de packages et leur maintien, versioning avec Git(Hub), compréhension de codes

existants, calcul parallèle sur clusters de calculs intensifs (Slurm/Torque)

Veille technologique et scientifique : lecture d'articles, participation à des séminaires, Recherche

groupes de travail, conférences nationales et internationales

Ingénierie statistique: conception de modèles et de méthodes d'inférence, évaluation et

comparaison avec des stratégies existantes, implémentation et maintien de packages

Interdisciplinarité Collaboration avec des généticiens, applications en épidémiologie et science des réseaux

Communication Présentation en français et anglais dans des séminaires, conférences nationales et interna-

tionales, séjour invité pour discuter de perspectives de recherche et futures collaborations

Rédaction **Écriture d'articles** scientifiques (MEX), **critique** pour journaux scientifiques

Enseignement **Encadrement** à l'université de cours et TD de statistique, TP de R pour publics biologistes,

contrôles de connaissances, écoute et suivi des étudiants

Compléments SQL, MATLAB, traitement de texte, présentation et tableur, HTLM, CSS



EXPÉRIENCE

Avril 2021 à aujourd'hui

Consultant en recherche statistique

SAFEGUARD GLOBAL FRANCE CONSULTING SOLUTIONS, auprès de la Harvard T.H. School of Public Health

- > Développement de nouveaux modèles statistiques pour données de réseaux
- > Conseils sur les méthodes d'inférence
- > Modélisation des problèmes de sélection de variables pour les modèles de réseaux mécanistes
- > Création d'un package Python contenant les nouvelles méthodologies
- > Application en épidémiologie pour comprendre les mécanismes de propagation du VIH

Octobre 2019 à mars 2021

Chercheur postdoctoral en statistique

HARVARD T.H. SCHOOL OF PUBLIC HEALTH, Boston, États-Unis

- > Développement de méthodes d'inférence pour données de réseaux de grande dimension
- > Étude et développement de stratégies de sélection de variables basées sur leurs coûts
- > Implémentation des méthodologies dans le package Python cost_based_selection
- > Rédaction d'articles scientifiques publiés (Bayesian Analysis) ou soumis
- > Présentation dans des séminaires et conférences internationales
- > Conseils auprès d'autres chercheurs, collaborations

Septembre 2016 à septembre 2019

Doctorant en biostatistique

INSTITUT MONTPELLIÉRAIN ALEXANDER GROTHENDIECK (IMAG), Montpellier, France

- > Développement de méthodes d'inférence bayésienne par forêts aléatoires
- > Élaboration d'algorithmes de forêts aléatoires locales
- > Collaboration avec des généticiens (Centre de Biologie pour la Gestion des Populations)
- > Conception de stratégies de classification par groupement d'évènements évolutifs
- > Développement et maintien du package abcrf en R
- > Optimisation de ce package pour répondre aux attentes et besoins des utilisateurs
- > Publication d'articles scientifiques (Bioinformatics, journal de la SFdS, Molecular Ecology)
- > Présentation dans des séminaires, conférences nationales et internationales
- > Missions d'enseignement des statistiques et du langage R

FORMATION

2016 - 2019 Doctorat en biostatistique, IMAG, Université de Montpellier, supervisé par Jean-Michel MARIN Manuscrit de thèse: Inférence statistique bayésienne pour les modélisations donnant lieu à un calcul de vraisemblance impossible

Master en biostatistique, Université de Montpellier 2014 - 2016

> Stage Master 2 : Développement d'une méthode statistique pour l'estimation de paramètres pour des modèles à vraisemblance incalculable

Stage Master 1 : Utilisation de méthodes d'apprentissage machine et ABC pour prédire des paramètres démographiques en génétique des populations

Projet Master 1 : Lasso et lasso bayésien

2011 - 2014 Licence en mathématiques-informatique, spécialité mathématiques, Université de Perpignan

Baccalauréat scientifique, spécialité mathématiques, Lycée Jean-Lurçat, Perpignan



LANGUES





- > Persévérance et minutie
- > Autonomie, organisation et calme
- > Travail d'équipe dans le respect de chacun



🖊 Centres d'intérêt

Crochet (dont en association) • Soins des plantes • Cuisine et pâtisserie • Lecture • Jeux (vidéo, de société) • Cinéma • Animation



S RÉFÉRENCES

Jean-Michel MARIN

Professeur en statistique, IMAG, Université de Montpellier MONTPELLIER, FRANCE

@ jean-michel.marin@umontpellier.fr

Jukka-Pekka "JP" Onnela

Professor en biostatistique, HARVARD T.H. CHAN SCHOOL OF PUBLIC HEALTH Boston, États-Unis

@ onnela@hsph.harvard.edu